臺灣高等法院高雄分院刑事判決　　　　99年度上訴字第2125號
上　訴　人　臺灣高雄地方法院檢察署檢察官
被　　　告　許安廷
選任辯護人　錢信宏　律師
上列上訴人因被告強盜案件，不服臺灣高雄地方法院99年度訴字
第1209號中華民國99年11月10日第一審判決（起訴案號：臺灣高
雄地方法院檢察署99年度偵字第24324 號），提起上訴，本院判
決如下：
    主  文
上訴駁回。
    事  實
一、許安廷因失業中經濟陷入困頓，又為支應聽障兒子復健醫療
    所需之費用及教育費，乃意圖為自己不法所有，而基於恐嚇
    取財之犯意，於民國99年7 月24日下午6 時22分許，進入黃
    林美伶所經營位於高雄市○○區○○街175 號之「美麗銀樓
    」金飾店內後，自其所有之黑色背包取出以報紙包裹刀刃之
    菜刀1 支，戴著其所有橡膠手套持該菜刀隔著櫃檯指向站在
    櫃檯內之黃林美伶或憑空揮舞，並以反轉方式手持該菜刀之
    刀背搥剁該展示金飾之玻璃櫃檯，而以此方式對站在該玻璃
    展示櫃檯後方之黃林美伶恫嚇稱：「搶劫」等語，示意黃林
    美伶將櫃檯內之二盤金飾丟入其背包內，致黃林美伶心生畏
    懼，惟同時仍虛與委蛇要許安廷再往前一點，並乘機檢選其
    中一條重約2 錢4 釐價值新臺幣（下同）11700 元之黃金手
    鍊1 條丟進許安廷之背包後，尚向許安廷告誡「趕快走，外
    面已經有人發現了、等一下就有人會圍過來」等語。許安廷
    乃於取財得手後，即跑出該店門口，旋經鄰居吳鴻志當場在
    店外攔阻扭打倒地，並為獲報前來之警方查獲，當場扣得菜
    刀1 支、橡膠手套1 雙、黑色背包1 個及恐嚇取得之上開黃
    金手鍊1 條（已發還黃林美伶領回）。
二、案經高雄市政府警察局鹽埕分局報請臺灣高雄地方法院檢察
    署檢察官偵查起訴。
    理  由
一、被告以外之人於審判外之陳述，雖不符刑事訴訟法第159 條
    之1 至第159 條之4 之規定，而經當事人於審判程序同意作
    為證據，法院審酌該言詞陳述或書面陳述作成時之情況，認
    為適當者，亦得為證據，同法第159 條之5 第1 項有明文規
    定。茲查本判決所引用關於陳述之卷證資料，除原已符同法
    第159 條之1 至第159 條之4 規定及法律另有規定等傳聞法
    則例外規定，而得作為證據外，其餘關於陳述之卷證資料，
    業經當事人於本院準備程序時，表示對本判決所引本屬傳聞
    證據部分，均同意作為證據。本院斟酌上開證據並無違法取
    得之情事，亦無證明力明顯過低之情形，認為作為認定本件
    被告有無犯罪之證據亦屬適當，是均得採為本件論斷之證據
    。
二、訊據被告許安廷對前揭事實坦承不諱（見本院卷第67頁），
    核與證人即被害人黃林美伶於警詢、偵訊及原審審理時之證
    述（見警卷第11-12 頁、偵卷第17-18 頁、原審訴字卷第57
    -64 頁），及證人吳鴻志於警詢、偵訊時之證述（見警卷第
    8 頁、偵卷第18頁）情節相符，並有高雄市政府警察局鹽埕
    分局扣押筆錄、扣押物品目錄表（見警卷第13-16 頁）、扣
    押物品照片（見警卷第24-35 頁、原審訴字卷第17頁）、贓
    物認領保管單（見警卷第18頁）、犯案現場監視錄影畫面翻
    拍照片（見警卷第19-23 頁）、銀樓監視錄影光碟1 片在卷
    可稽，復有菜刀1 支、橡膠手套1 雙、黑色背包1 個可佐，
    是上開事實自堪以認定。
三、按刑法上以威嚇方法使人交付財物之強盜罪，與恐嚇罪之區
    別，係以對於被害人施用威嚇程度為標準；如其程度足以抑
    壓被害人之意思自由，至使不能抵抗而為財物之交付者，即
    屬強盜罪。否則，被害人之交付財物與否，儘有自由斟酌之
    餘地者，即應成立恐嚇取財罪；又恐嚇行為不以將來之惡害
    通知為限，即以強暴脅迫為手段，而被害人未達於不能抗拒
    程度者，亦屬之（最高法院30年上第668 號判例、最高法院
    80年度第4 次刑事庭會議決議意旨參照）。且查關於刑法第
    330 條、第328 條之加重強盜罪，須以目前之危害脅迫他人
    ，致喪失自由意志不能抗拒，始足成立，若僅以言語或行動
    表達將來惡害以恫嚇他人，受恐嚇人尚有自由意志，不過因
    此而懷有恐懼之心無意抗拒者，係屬同法第346 條恐嚇取財
    罪之恐嚇行為，仍不能遽以強盜罪相繩，有最高法院97年度
    台上字第5451號判決可資參照。準此，刑法之強盜罪，必以
    強暴、脅迫等方法致使「不能抗拒」為構成要件之一，即客
    觀上使被害人處以不能抗拒或顯難抗拒之狀態，亦即使被害
    人喪失抗拒之能力或表意之自由為必要。若所施之強暴脅迫
    等方法，雖使被害人心生畏怖，倘尚未至難以抗拒之程度，
    於被害人另有顧忌不願抗拒，而交付財物或被奪取財物者，
    即屬恐嚇取財或搶奪罪之範圍。亦即行為人所施用之強暴、
    脅迫等方法，在客觀上須足使被害人喪失意思自由，並達於
    不能抗拒之程度者，始足當之；如其行為尚不足以壓抑被害
    人之意思自由，被害人並非不能抗拒，或未達於不能抗拒之
    程度，其交付財物與否，尚有自由斟酌之餘地者，僅應成立
    恐嚇取財罪（最高法院87年台上字第3064號判決意旨參照）
    。是刑法上強盜罪之所謂「不能抗拒」，自應就行為人所為
    之強暴、脅迫等不法行為，依當時之具體事實，予以客觀之
    判斷，必足使被害人身體上或精神上達於不能或顯難抗拒之
    程度始足當之；若其威嚇之程度尚不足以壓抑被害人意思自
    由，被害人並非不能抗拒，或未達於不能抗拒之程度，其交
    付財物與否，尚有自由斟酌之餘地者，即僅應成立恐嚇取財
    罪。從而，本件被告持報紙所包裹之菜刀威嚇取財之行為，
    自應依當時行為人及被害人彼此之身體、動作間之相對位置
    、時點、距離等具體事實予以綜合判斷，被害人處於如此之
    情況下，其意思自由是否將因而受到壓制以資判斷。茲查：
  (一)依證人即被害人「美麗銀樓」經營者黃林美伶初於警詢時所
    證稱：被告進入銀樓後，伊問他有什麼事，他就取出1 把用
    報紙包著的菜刀，用力剁在玻璃櫃檯上，說要伊的金子，伊
    問他要多少，他指著放置玻璃內金飾表示要2 盤，並指示將
    2 盤金飾丟入他背在後面的黑色包包內，伊就拖延表示要他
    再往前一點，之後隨手抓起2 條手鍊，丟了其中1 條手鍊至
    嫌犯所背的黑色包包內後，就叫他趕快走，並說外面已經有
    人發現了，等一下就有人會圍過來了，然後他就跑出去了等
    語觀之（見警卷第11頁），並參諸本院勘驗當時案發現場之
    監視錄影光碟主要內容（見本院卷第28-30 頁）：
    18:22:50        一名男子（按即被告）身穿短袖上衣及短
                    褲，頭戴全罩式安全帽及口罩，手戴塑膠
                    手套持黑色背包，一面走近銀樓櫃檯前，
                    一面將手伸進黑色背包中翻找物品，櫃檯
                    內女子（按即被害人黃林美伶）走向前觀
                    看。
    18:22:59        該名男子自背包中取出一把由一層報紙包
                    裹刀刃部分的菜刀（刀柄朝向櫃檯內女子
                    ）放在櫃檯上，櫃檯內女子見狀後隨即向
                    後退。
    18:23:01        該名男子手朝櫃檯內金飾比劃後，臉及身
                    體轉向櫃檯外，櫃檯外一名女子（按即被
                    害人之弟媳）朝門口走出，男子一手按在
                    菜刀上，另一手把黑色背包放在櫃檯上手
                    指向櫃檯。
    18:23:17        男子一手拿起菜刀，一手拿起背包，持菜
                    刀那一手朝櫃檯內金飾比劃。
    18:23:20        一名女子（被害人之媳婦）出現在畫面右
                    方，欲朝門口走出，該名男子臉轉向女子
                    手持菜刀在櫃檯上揮動，女子即快步退回
                    畫面右方。
    18:23:27        男子手持菜刀伸進櫃檯內比劃，並手持菜
                    刀的刀柄，而刀刃向櫃檯內，在櫃檯上面
                    比劃揮舞。
    18:23:32        男子一面將背包袋口朝向櫃檯靠進，一面
                    將頭轉向門口查看。
    18:23:39        男子一手將菜刀放置身側，一手持背包將
                    袋口朝向櫃檯手指金飾，同時頭轉向門口
                    查看。
    18:23:41        男子以背包朝金飾比劃，櫃檯內女子將玻
                    璃櫃內金飾拉出，男子一面將背包放在櫃
                    檯上，一面將頭轉向門口查看。
    18:23:48        男子將身體下彎，並伸手伸進櫃檯內，要
                    強取玻璃櫃檯內的金飾，櫃檯內女子隨即
                    將金飾推回玻璃櫃內，男子見狀後將手收
                    回，另一手舉起菜刀在櫃台上揮舞，女子
                    即往後退。
    18:23:52        男子一手持菜刀指向櫃檯內的人員，一手
                    指向櫃檯內金飾。
    18:23:55        男子手持菜刀朝門外走去並將椅子往後拉
                    開（即拉甩）。
    18:23:57        男子走回櫃檯前，未持菜刀之手向櫃檯內
                    做出要東西的動作。
    18:24:01        男子臉轉向門口查看。
    18:24:02        男子一手拿起背包，將袋口遞向櫃檯比劃
                    。
    18:24:05        男子手持背包、菜刀轉向門口查看。
    18:24:09        男子走回櫃檯前，將背包袋口朝向櫃檯做
                    出要東西的動作，臉持續朝向門口查看。
    18:24:12        櫃檯內女子將玻璃櫃內金飾拉出，男子見
                    狀後將背包袋口朝向櫃檯走近，並以另一
                    手持菜刀朝櫃檯內的金飾比劃。
    18:24:19        男子頭轉向門口，朝門口走近查看。
    18:24:21        男子走回櫃檯前，將背包袋口遞向櫃檯內
                    。
    18:24:28        櫃檯內伸出一隻手將一條手鍊丟進背包，
                    男子將背包拿起來查看一下後轉身向門外
                    走出。
    可見被告進入被害人黃林美伶所經營之「美麗銀樓」欲向被
    害人強索金飾時，被害人確有與被告周旋片刻，且尚能刻意
    拖延，除要被告向前趨近玻璃櫃檯外，又將盛裝金飾之托盤
    拉出再乘機迅予推入，藉以拉長與被告周旋之時間，最後始
    依被告示意揀選其中1 條丟入被告所打開之背包袋口內，足
    徵證人上開於警詢時所證述伊當時尚可拖延取出金飾交與被
    告之時間，並於交付金飾項鍊後還叫被告趕快走，否則將遭
    人圍捕等語，確有其事而堪採信。且依上開勘驗之光碟內所
    示，被告於進入「美麗銀樓」後，雖將其所有之菜刀自背包
    內取出，惟僅係用力搥剁展示金飾之玻璃櫃檯，且該菜刀尚
    以報紙包裹，其刀刃部分並已生鏽及有磨痕，亦經本院於審
    理時當庭勘驗在案（見本院卷第60頁），顯見該菜刀已非鋒
    利，復又為被告以報紙包裹，益見被告並無以之行兇或加害
    在場各人之意，況被告雖曾持以指向玻璃櫃檯內之被害人及
    向空中憑空揮舞，然並未猛力擊破該展示金飾之玻璃櫃，而
    逕予強取金飾，亦未自外跨越跳入被害人站立處之櫃檯內，
    以該菜刀逼使被害人就範，而僅係始終示意要被害人交付櫃
    檯內之金飾，觀諸其整個過程中，被告從未持刀趨近被害人
    ，或直接以該菜刀架住或抵在被害人身體或其要害上，或持
    續以刀逼迫、靠近被害人，致令被害人無從或不敢反抗，而
    任其取走金飾；反係被害人尚能以言語及行動，與被告周旋
    、拖延時間，堪認客觀上被害人當尚未達喪失自由意志而不
    能抗拒或難以抗拒之程度。另從上開勘驗現場光碟過程中亦
    可探知，被告當時屢屢轉頭或離開櫃檯走至門口觀望，並非
    全程一直將所持菜刀對著或抵住被害人要害，僅係一再向被
    害人示意將展示櫃內之金飾交出，足認被告當時所為僅係以
    威嚇手段向被害人索取金飾使其交付，其主觀上應無持包裹
    報紙且刀刃已銹蝕之菜刀對被害人施強暴脅迫致使不能抗拒
    之強盜犯意，亦堪以認定。
  (二)證人即被害人於原審審理時復證稱：被告本來將刀子用報紙
    包著放在背包內，伊問被告要做什麼時，被告說要搶劫才拿
    出刀子，當時被告只是手持刀子舉高高、左右揮舞，但沒有
    以刀子指著伊或以刀子接近伊，被告當時站在櫃檯前面，伊
    跟被告說伊會害怕，請他退後一點，被告就退後一點，伊感
    覺被告當時自己很緊張，因為時間拖了好幾分鐘，後來伊就
    將最輕的金飾丟到被告的背包裡，叫被告快走，被告就走出
    去了，也沒有爭執伊給他的東西太少等語（見原審訴字卷第
    57-60 頁），是依證人上開證述及犯案現場監視錄影光碟之
    勘驗內容與該畫面所翻拍照片顯示（見警卷第19-23 頁），
    被告起先僅係手持刀刃背部敲擊玻璃展示櫃，且與被害人黃
    林美伶隔著櫃檯，其相距之距離除隔著寬約55公分之櫃檯外
    （見原審訴字卷第59頁），被害人又係站在櫃檯之內，衡情
    兩者之間距離至少應有1 公尺以上，按諸當場現況，被告並
    無法直接觸及被害人之身體，復參以證人黃林美伶於原審審
    理時證稱：（提示警卷第23頁監視錄影畫面翻拍照片）當時
    伊照被告的話打開櫃子，被告要直接伸手來拿，伊就將櫃子
    關上，跟被告說這樣伊會怕，叫被告退後等語（見原審訴字
    卷第64頁），被告上開舉動，雖已使被害人心生畏懼，然恐
    嚇取財罪之「恐嚇」，其所使用之威嚇手段，自亦足使人心
    生畏怖之情境，惟依當時被告與被害人所站在櫃檯內之位置
    以觀，其兩者之間尚存有相當之距離、空間，且有櫃檯阻隔
    其間，被害人意思自由尚不至於完成遭到壓制，而達到無法
    抗拒之程度，此對照被害人於檢察官偵查中亦結證稱：被告
    進來時拿1 個背包，放在櫃子上，並拿出一把以報紙包起來
    的刀子，伊當時按警鈴，被告說沒用，伊媳婦就跑去打110
    ，伊問被告做什麼，他說要2 盤金子伊說會給他，並跟他說
    他拿刀子，孫子會怕，叫他退一步，他就退一點，他打開背
    包叫伊將金子丟到裡面去，伊就抓一點金子丟到他的背包內
    ，叫他快點跑。當時伊不會害怕，覺得給他一點沒關係，他
    也沒有很惡意等語（見偵卷第17頁），益見被害人當時確實
    尚能與被告談話周旋而拖延時間，並適度採取保護措施，要
    被告退後一段距離以保護家人，而被告亦應聲退後。是被告
    當時雖手持菜刀並施用強暴脅迫手段，但對站於櫃檯後方之
    被害人而言，當僅達到心生畏怖之程度，尚未達抑壓被害人
    黃林美伶不能抗拒之程度，至為明灼。
  (三)再衡之本件案發當時，為99年7 月24日下午6 時20分許，正
    值夏季午後之星期六，值此假日時分，地點又位在高雄市之
    著名鬧區○○街即鹽埕區○○○街」上，人聲鼎沸、逛街人
    潮眾多，隨時會有人車往來，且現場店內除被害人外，又有
    被害人之弟媳得以乘隙走出店外求援報警，及被害人媳婦亦
    得即時打電話報警前來查處，而依前揭本院勘驗之錄影光碟
    內容顯示，當時確實有1 婦人（見該光碟顯示之時間18:23:
    01），櫃檯外1 名女子（按即被害人之弟媳）朝門口走出，
    足見本件案發當時，除被害人外，尚有其他在場人員得以迅
    速立刻向外求援，且被告係在展示櫃檯外側，被害人則在櫃
    檯內側，中間已有展示櫃檯區隔，相距約達1 公尺，如前所
    述，其兩者已非直接面對面或貼身相靠，被害人固因被告舉
    起菜刀作勢揮舞、出言恫嚇，而感受畏懼之情，然依前所述
    各節，尚難認被害人即因此即告完全喪失自由意志而至不能
    抗拒之程度。況本件扣案之菜刀經本院勘驗結果，已有使用
    多年、刀刃多已磨損銹蝕（見本院卷第60頁勘驗結果），自
    無異常銳利，而足以使人望而喪失自由意志而至不能抗拒之
    情形可言。又依被告於警詢所供陳：伊於犯本案前，曾騎機
    車在附近徘徊，內心猶豫不決等語（見警卷第4 頁）。則被
    告若真有持刀「強盜」之意，大可於夜間乘該店即將打烊之
    際，街上人潮稀微、店內並無其他人員在場而獨留年紀已六
     、 七十歲之被害人1 人看店之時下手，自屬更輕易可得，
    實無需刻意以報紙包裹已銹蝕之菜刀並於晚餐時間進入多人
    在場之銀樓，隔著展示櫃檯高喊「搶劫」而示意被害人丟入
    金飾，復就本院勘驗之現場錄影光碟詳細以觀，被告在該「
    美麗銀樓」店裡之約2 分鐘左右時間內，頻頻離開櫃檯走向
    店門口觀望多次，甚至憤而拉甩店內椅子，來回店內踱步，
    顯示其極度不安，且除了持包裹報紙之菜刀指向距離約1公
    尺外之被害人及偶有憑空揮舞外，並無其他持刀直接逼近或
    逕予抵住被害人之危險動作，亦未擊破玻璃櫃檯或跳入櫃檯
    內，強行取走金飾（見本院卷第28-30 頁之前揭勘驗筆錄）
    ，反係只在場等待被害人依其指示將金飾丟入其打開之背包
    內，並從被害人所勸隨即走出店門等情，在在均可見被告僅
    意在持刀威嚇，而達其喝令被害人交出金飾之恐嚇取財目的
    ，自難僅以其當時持有菜刀指向櫃檯另一側之被害人或任意
    揮舞即遽認被告主觀上有持此凶器之強盜犯意。
  (四)綜上各情所述，被告雖持有菜刀1 把，惟已刻意以報紙包裹
    刀刃，且該菜刀又已使用多年，其刀刃部位並已有些微生鏽
    及磨痕而非鋒利，復參酌上述之各項客觀情境，就當時被告
    之動作、言行，與被害人之應對、雙方之反應、彼此間之相
    對位置、距離等具體舉措綜合觀之，當時被告雖持有菜刀指
    向被害人或憑空任意揮動，然此「威嚇」手段，依當時上開
    之具體事實判斷，其威嚇之程度顯尚不足以壓抑被害人意思
    自由，被害人交付1 條金飾財物之行為，並非出於不能抗拒
    而不得已情況下所為。是被告前揭所為之行為，僅應成立恐
    嚇取財罪。從而，被告上開自白，核與事實相符，堪以採信
    。本件事證明確，被告前揭恐嚇取財犯行洵堪認定，應依法
    論科。
四、核被告所為，係犯刑法第346 條第1 項之恐嚇取財既遂罪，
    公訴人雖認被告應成立刑法第330 條第1 項之攜帶兇器強盜
    既遂罪，惟被告此部分犯行尚未達至使被害人黃林美伶無法
    抗拒之程度，而與強盜罪之構成要件有間，應僅成立以恫嚇
    之方法使他人交付財物之恐嚇取財罪，業如前述，公訴人認
    應論以攜帶兇器強盜既遂罪，容有未恰，惟起訴之社會基本
    事實同一，自應由本院依法變更起訴法條予以審理。至被告
    及其選任辯護人均辯稱被告當時服用藥物致神智不清云云。
    惟按刑法第19條規定：「行為時因精神障礙或其他心智缺陷
    ，致不能辨識其行為違法或欠缺依其辨識而行為之能力者，
    不罰。行為時因前項之原因，致其辨識行為違法或依其辨識
    而行為之能力，顯著減低者，得減輕其刑。前二項規定，於
    因故意或過失自行招致者，不適用之。」。準此，被告既係
    自行服用平常劑量之4 倍之藥物並伴隨飲酒（見本院卷第46
    頁高雄市立旗津醫院病歷摘要），且被告在本院審理中亦自
    承為本件犯行前，在家裡有喝酒或服用藥物（見本院卷第64
    頁），足認其縱有上開規定第1 項、第2 項情形，然顯係其
    故意自行招致，依第3 項規定，亦無適用之餘地；況衡酌當
    時犯案情狀，被告尚能騎乘機車，進入該銀樓後亦能不慌不
    忙打開背包，使袋口對準被害人令其交付丟入金飾，及與被
    害人交談、示意交付金飾，並於取得財物後立即離開現場等
    情，足見當日被告其意識正常、神智仍相當清醒，顯見被告
    並無上開第19條第1 項、第2 項所定之不能辨識其行為違法
    或欠缺依其辨識而行為之能力，或顯著減低之情形可言，況
    被告縱有飲酒及服用過量藥物，致辨識能力減弱，亦屬其自
    行招致所為，依同條第3 項規定，更無援引刑法第19條第1
    項、第2 項規定，予以減輕其刑之餘地，附此敘明。
五、原審認被告罪證明確，因而變更檢察官所引刑法第330 條第
    1 項之加重強盜罪，改適用刑法第346 條第1 項、第38條第
    1 項第2 款及刑法施行法第1 條之1 規定，並審酌被告不思
    己力賺取所需，對於他人之財產未加尊重，欠缺法治觀念，
    而貿然為前揭恐嚇取財犯行，危害社會治安，犯罪所生危害
    非輕，惟念其坦承犯行，犯罪後態度尚可，且恐嚇取得財物
    已交由被害人黃林美伶領回，有贓物認領保管單在卷足稽（
    見警卷第18頁），被害人黃林美伶復於原審審理時當庭表明
    宥恕之意（見原審訴字卷第65頁），參以被告因憂鬱症自97
    年10月29日起經門診治療，其病況需服用鎮定安眠藥物，若
    過量或併用酒精，可能出現行為失去抑制症狀之情，有被告
    提出高雄市立旗津醫院99年8 月18日診斷證明書在卷可參（
    見原審訴字卷第40頁），而被告因失業喝酒，導致本件案發
    時控制行為能力降低，業據其供陳在卷（見原審訴字卷第68
    頁），被告有一子為重度聽障，業據其提出中華民國身心障
    礙手冊、戶口名簿在卷可憑（見原審訴字卷第38、39頁），
    及其犯罪動機等一切情狀，酌情量處有期徒刑1 年；並敘明
    扣押之菜刀1 支、橡膠手套1 雙、黑色背包1 個，均為被告
    所有供本件犯罪所用之物，業據被告供承在卷（見警卷第5
    頁），併依刑法第38條第1 項第2 款諭知宣告沒收。其認事
    用法，經核尚無不合，量刑亦屬允當。檢察官上訴意旨以原
    審逕行採認被害人事後迴護被告之詞，而認定僅係犯恐嚇取
    財罪，其認事用法尚有未恰，指摘原判決不當，難謂有理由
    ，應予駁回。
據上論斷，應依刑事訴訟法第368條，判決如主文。
本案經檢察官方娜蓉到庭執行職務。
中    華    民    國   100    年    3     月    3     日
                  刑事第三庭    審判長法  官  莊崑山
                                      法  官  吳進寶
                                      法  官  莊松泉
以上正本證明與原本無異。
檢察官如不服本判決，應於收受本判決後10日內向本院提出上訴
書狀，其未敘述上訴理由者，並得於提起上訴後10日內向本院補
提理由書狀（均須按他造當事人之人數附繕本）「切勿逕送上級
法院」。
被告不得上訴。
中    華    民    國   100    年    3     月    3     日
                                      書記官  葉淑華
附錄本案論罪科刑法條：
刑法第346條第1項
意圖為自己或第三人不法之所有，以恐嚇使人將本人或第三人之
物交付者，處6 月以上5 年以下有期徒刑，得併科1 千元以下罰
金。